【裁判字號】    96,重上國更(一),3
【裁判日期】    970716
【裁判案由】    損害賠償
【裁判全文】
臺灣高等法院臺中分院民事判決     96年度重上國更(一)字第3號
上  訴  人    乙○○○
訴訟代理人    蔡壽男律師
被  上訴人    彰化縣警察局
法定代理人    丙○○
訴訟代理人    甲○○
受告知訴訟人  彰化縣基督教醫院二林分院
法定代理人    丁○○
訴訟代理人    林正雄律師
上列當事人間請求損害賠償事件，上訴人對於民國94年5月31日
臺灣彰化地方法院92年度重國字第2號第一審判決提起上訴，經
最高法院第一次發回更審，本院於97年7月2日言詞辯論終結，判
決如下：
    主  文
原判決關於駁回後開第二項之訴，及該部分假執行之聲請，併訴
訟費用之裁判部分，均廢棄。
被上訴人應給付上訴人新台幣柒拾肆萬貳仟參佰參拾捌元及自民
國九十五年六月十五日起至清償日止，按年息百分之五計算之利
息。
第一、二審及發回前第三審訴訟費用除已確定部分外，由被上訴
人負擔。
    事實及理由
一、本件上訴人起訴主張：伊於民國（下同）90年9月16日15時
    許乘騎ＮＵＵ─一六五號機車沿彰化縣大城鄉○○○○○路由
    南向北行駛，於行經與福建路交岔路口時突遭由原審共同被
    告彰化縣警察之友會二林分會（以下簡稱二林警友會）採購
    ，由禾城通信工程有限公司（以下簡稱禾城公司）承包，被
    上訴人管理使用之路口，監視器橫越道路之電纜線掉落擊中
    並纏繞，致伊人車倒地，受有第四、五腰椎外傷性脊椎滑脫
    症，第四、五腰椎外傷性脊椎斷裂、脊髓損傷，下肢癱瘓，
    頭部外傷併腦震盪、右手肘關節脫位左舟狀骨骨折、右足底
    蹠骨挫傷等傷害。查本件肇事路口並不適合設置監視系統，
    且其設置並無法令依據又未經許可，並將電纜線橫過路口上
    空，隨時有掉落之危險，自屬不當。被上訴人不當設置及管
    理致上訴人因傷致殘，受有支出醫藥費用新台幣（下同）
    136,262元、看護費用4,010,222元，交通費169,000元及因
    身體成殘，被迫提前退休，損失1,997,690元；且伊精神痛
    苦，須以300萬元為精神損害賠償。故依民法第184條、國家
    賠償法第3條第1項，求命被上訴人如數給付及加付法定遲延
    利息（經原審為上訴人全部敗訴判決，上訴人上訴，經本院
    更審前判令被上訴人應給上訴人5,881,222元（內含醫藥費
    128,662元、看護費4,010,222元、所得損失742,338元、精
    神慰藉金100萬元），而駁回上訴人其餘請求。嗣兩造均就
    敗訴部分提起上訴，經最高法院就命被上訴人給付所得損失
    742,338元部分發回更審，而駁回兩造其餘上訴，是本院僅
    就經最高法院廢棄發回之未確定部分即上訴人請求所得損失
    742,338元部分為審究，合先敘明）。
二、上訴人聲明：（一）原判決除已確定部分外廢棄。（二）上
    開廢棄部分，被上訴人應給付上訴人新台幣742,338元及自
    95年6月15日起至清償日止，按年息5％計算之利息。（三）
    第一、二審及發回前第三審訴訟費用除已確定部分外由被上
    訴人負擔。陳述部分除引用原判決之記載外，併稱：
    （一）上訴人原為雲林縣水林鄉衛生所助產士，任職期間之
          月支俸、職務加給、年終獎金、不休假獎金等共計每
          月65,209元，然因本件事故致殘，已無勞動能力，不
          得已被迫於91年2月l日提前退休，每月僅能領取月退
          休金34,813元，而上訴人原應於年滿60歲之95年6月1
          4日屆齡退休，共損失53個月之薪津，合計3,389,945
          元，自應由被上訴人賠償。至於上訴人自91年2月l日
          提前退休，每月雖可領取月退休金34,813元，惟此乃
          國家為保障公務人員退休生活所設之恩給制度，自不
          應扣除。又上訴人雖可向被上訴人請求賠償喪失勞動
          能力之損害3,389,495元，上訴人仍自應減縮為742,
          338元及法定遲延利息。
    （二）上訴人原為衛生所之助產士，工作項目為：婦幼衛生
          工作、接生工作、家庭計劃工作、優生保健、孕婦死
          因調查、國民營養改善、小兒麻痺預防、白喉、百日
          咳、破傷風預防、性病防治工作及其他臨時交辦事項
          ，財團法人長庚紀念醫院林口分院（以下簡稱長庚醫
          院）96年9月27日（九六）長庚院法字第0876號函既
          認上訴人手術後，不宜彎腰及做粗重工作，則上訴人
          實已無從事上開助產士工作，應認業已喪失勞動能力
          。另中國醫藥大學北港附設醫院95年2月7日95醫事字
          第l9號函覆內容，足見上訴人已完全喪失勞動能力。
          再依該院醫師陳春忠之証述、行政院國軍退除役官兵
          輔導委員會台北榮民總醫院（以下簡稱台北榮總）90
          年12月18日出具之診斷証明書所載，中國醫藥學院北
          港分院96年10月31日院醫事字第96100450號函所稱內
          容，不但與上揭証據資料不符，更與該院92年2月5日
          所出具之殘廢証明書所載不一致，其以該殘廢証明書
          無殘廢等級之記載，即認該証明書無效云云，自無可
          採。
三、被上訴人則聲明：駁回上訴。其陳述除引用原判決所記載者
    外，併稱：
    （一）被上訴人已對本件經最高法院判決確定部分提起再審
          ，並將訴訟告知第三人財團法人彰化基督教醫院二林
          分院（以下簡稱彰化基督教醫院），爰依民事訴訟法
          第183條規定，請求停止訴訟程序。
    （二）上訴人原請求賠償者係提前退休所致退休基數差額之
          損害賠償。嗣改為勞動能力喪失之損失，顯為訴之變
          更或追加，被上訴人不同意上訴人所為訴之變更或追
          加。
    （三）上訴人於本件事故發生後至彰化基督教醫院，並未有
          頭部外傷、腰椎受傷等記載，其至華濟醫院就診後始
          出現記載頭部外傷等之診斷証明，況華濟醫院之醫師
          李明憲等涉及偽造病歷詐領健保給付等，益見本件上
          訴人於華濟醫院診斷內容之不實。
四、受告知訴訟人彰化基督教醫院則稱：
    （一）最高法院96年台上字第1212號判決中並未認定受告知
          訴訟人有何過失之事實。況受告知人醫療行為有無疏
          失與被上訴人公有公共設施有無欠缺，究係共同原因
          或各別獨立之原因，尚待釐清，並不符合共同侵權行
          為之要件。縱受告知人與被上訴人共同負連帶賠償責
          任，本件事故發生於90年9月16日，迄今業已罹於侵
          權行為請求權之二年時效。
    （二）被上訴人於90年9月16日下午至受告知訴訟人醫院急
          診，其並未主述兩下肢及腰部疼痛麻痺，故未照腰部
          X光片，況且受告知人當時並無MRl核磁共振設備，而
          神經病變亦無法由一般X光片中檢查出來，亦難認受
          告知人有疏失。
五、按「公有公共設施因設置或管理有欠缺，致人民生命、身體
    或財產受有損害者，國家應負損害賠償責任」「依第3條第l
    項請求賠償者，以該公共設施之設置或管理機關為賠償機關
    」，國家賠償法第3條第l項、第9條第2項定有明文。而上開
    所稱之「賠償義務機關，係指依法組織之中央或地方機關，
    有決定國家意思並對外表示之權限而言，「法院辦理國家賠
    償事件應行注意事項」第ll點亦有明文。是各縣市警察局所
    轄之各分局，並無獨立之人事權預算權，目前依法應為國家
    賠償之預算等編列於各縣市警察局之年度預算內，如因各縣
    市警察局所屬之各警察分局所有或管理使用之路口監視系統
    之公共設施設置或管理有欠缺，致人民生命、身體或財產受
    損害者，其賠償義務機關為各縣市警察局，此並據內政部警
    政署以94年8月16日警署保字第0940097094號函釋在案（見
    本院更審前卷第39頁）。查本件設置於彰化縣大城鄉○○○○
    ○路與福建路交岔路口之監視系統（含所用電纜線）工程系
    由彰化縣警察之友會二林辦事處出資採購、設置、維修，惟
    工程完工後均由被上訴人所轄二林分局出面驗收，二林分局
    並早於89年8月31日通報轄下各派出所於偵辦各類刑案時，
    應優先調閱路口監錄系統之檔案以利偵破，及請西港派出所
    將系爭路口監錄系統裝設地點納入巡邏線，復據彰化縣警察
    之友會二林辦事處辯稱系爭設備雖係由其支出經費設置，但
    其之意是要給二林分局等語，參諸其所提出前述彰化縣警察
    之友會及辦事處組織簡則所定辦事處係以協同防範犯罪、促
    進警民合作、維護治安等為設立宗旨及辦事處添購與維護治
    安有關設備贈與分局使用之實際情形，堪認系爭路口之監錄
    系統（含電纜線路），因彰化縣警察之友會二林辦事處與二
    林分局間之默示贈與契約，已自89年9月27日即由二林分局
    驗收之日起，由二林分局取得所有權，而成為公有設施；且
    系爭監錄系統（含電纜線路）既係由二林分局管理使用以維
    護轄內治安，該路口監錄系統（含電纜線路）自係由二林分
    局管理之公有設施，被上訴人於本院亦未爭執該監視系統為
    警察局所管理維護之事實，是依前所述，本件被上訴人即為
    上開法規所稱之賠償義務機關，而本件上訴人因上開監視系
    統之電纜線掉落致其騎車絆倒，所生之損害，向被上訴人請
    求賠償，然遭拒絕，有其提出之被上訴人之「拒絕賠償理由
    書」影本乙件在卷可稽（見一審卷第一宗第27頁），是其以
    被上訴人為被告，提起本件國家賠償之訴，自無不合。
六、次查：被上訴人主張其於90年9月16日下午3時許騎乘NUU-16
    5號機車沿彰化縣大城鄉○○○○○路由南向北行駛，於行經
    該路段與彰化縣大城鄉○○路○○路口時，遭系爭監視器橫
    越道路之電纜線掉落擊中並纏繞，人車倒地受傷，並經送醫
    急救等情，有其提出內容相符、且被上訴人亦均未爭執之彰
    化縣警察局二林分局處理交通事故紀錄表影本一件附卷可稽
    ，復有上訴人另提出車禍現場照片十二張附於台灣彰化地方
    法院檢察署93年度偵續一字第8號過失傷害案件偵查卷宗（
    含90年度他字第1658號、91年度偵字第7288號、92年度偵續
    字第82號卷）可憑，亦經本院前審調卷查核屬實，依該等照
    片拍攝內容所示，確有電纜線掉落橫跨台17線公路北上車道
    ，一端垂掛於台17線公路中央分隔島之指示標誌桿，另一端
    則由台17線北上車道與大城鄉○○路○○路口樹旁垂下，依
    線路下垂態勢，若上訴人彼時騎車路過，電纜線已然掉落地
    面，衡情當可順利輾壓線路通過，而無人車倒地之虞。再依
    彰化縣區車輛行車事故鑑定委員會之說明二「案經研議認為
    ：本件事件係乙○○○駕駛重機車，沿台十七線公路由南往
    北方向駛經肇事時地，遭由橫越於道路而架設之路口監視器
    電纜線掉落擊中肇事，是以該電纜線所有人橫越道路架設電
    纜線致掉落引起肇事，為肇事原因，乙○○○駕駛重機車正
    常行駛，突遭掉落之電纜線擊中猝不及防無肇事因素」，是
    上訴人主張其騎車經過系爭路口，電纜線始掉落致纏繞其身
    而倒地受傷等語，即足採信，被上訴人於本院對此亦不爭執
    ，復經最高法院96年度台上字第1212號判決中所認定，是上
    訴人此部分之主張自堪信為真實。被上訴人則以前揭情詞置
    辯，是本件兩造爭執者，為：（一）被上訴人請求裁定停止
    本件訴訟程序是否有據？（二）上訴人所為請求喪失勞動能
    力損失之請求，是否為訴之變更或追加？可否於本院為之？
    （三）上訴人因本件事故究受何項傷害？自何時起及是否有
    喪失勞動能力？上訴人如有請求權，其金額應如何計算？
七、按民事訴訟法第183條係規定：訴訟中有犯罪嫌疑牽涉裁判
    者，法院得在刑事訴訟終結前以裁定終止訴訟程序。係指該
    犯罪嫌疑確有影響民事訴訟之裁判，非俟刑事訴訟解決，其
    民事訴訟即無由或難以判斷者而言。本件被上訴人以其就本
    件原審確定判決部分提起再審之訴為由，而聲請裁定終止本
    件訴訟程序，顯與法不合。至其另謂証人李明憲牽涉詐欺、
    偽造文書等刑案，有報紙報導可據云云。惟其所述及提出之
    97年l月31日中國時報報導內容（見本院卷第106頁），係指
    華濟醫院協助病患詐領保險金及涉嫌詐領健保給付，但仍不
    能証明該醫院醫師李明憲詐欺之內容與本案是否有關，即不
    能認足以影響本案之判決。且上訴人嗣後於其他多所醫院就
    診，自非待該詐欺、偽造文書之刑案確定即不能就本案上訴
    人有無喪失勞動能力之事實為判斷。故被上訴人請求停止本
    件訴訟程序，即非有據，合先敘明。
八、次按不變更訴訟標的而補充或更正事實上或法律上之陳述者
    ，非為訴之變更或追加。民事訴訟法第256條訂有明文。本
    件係就本院更審判令被上訴人應給付上訴人所得損失742,33
    8元部分，經最高法院以上訴人請求賠償者究係勞動能力減
    少或喪失之損害賠償？或係提前退休所致退休基數差額之損
    害賠償？不明為由而廢棄發回。雖上訴人於本院先稱：是請
    求提前退休所致退休基數差額之賠償，屬於預期利益之賠償
    （見本院卷第29頁），嗣後則改稱：更正為請求勞動能力喪
    失之損害賠償（見本院卷第39頁）。是其請求內容均屬本件
    事故損害賠償請求權之範圍，僅係更正陳述而已，參諸首揭
    說明，自非訴之變更或追加，被上訴人辯稱不同意上訴人為
    訴之變更或追加一節，即非可取。
九、至於上訴人主張其因上開車禍而受有第4.5腰椎外傷性脊椎
    滑脫症，第4.5腰椎外傷性脊椎斷裂、脊髓損傷，下肢癱瘓
    ，頭部外傷併腦震盪、右手肘關節脫位左舟狀骨骨折、右足
    底蹠骨挫傷等傷勢，自事故發生日已喪失勞動能力等語。雖
    為被上訴人所否認。辯稱：上訴人於90年9月16日送至彰化
    基督教醫院二林分院住院之診斷証明上僅有「右手脫臼、右
    胸挫傷、手腳多處擦傷」，護理紀錄亦只記載右手右側疼痛
    ，翌日即出院，另長庚醫院手術後，依病歷記載，上訴人尚
    於91年4月10日自行行走出院，是上訴人脊髓損傷與本件事
    故無因果關係等語。然查，依彰化基督教醫院、華濟醫院、
    中國醫藥學院北港附設醫院、奇美醫學中心、台北榮總、長
    庚醫院及台大醫院出具之診斷證明書等分別記載上訴人受有
    如前揭含第四、五節間腰椎滑脫及合併脊髓損傷等傷害（見
    原審卷第一宗第14-19頁，彰化地檢90年度他字第1658號卷
    第17頁，本院更審前卷第35-36頁）。雖彰化基督教醫院二
    林分院於90年9月17日出具診斷書只有「右手脫臼、右胸挫
    傷、手腳多處擦傷」，護理紀錄亦只記載右手右側疼痛，翌
    日即出院，同月18日至華濟醫院住院，但出院後，該院於90
    年10月3日出具之診斷證明書亦未記載其有第4.5腰椎之傷害
    。但關於脊椎神經受損之檢查須以核磁共振儀器為之，已據
    証人即醫師陳春忠到院証述明確（見本院卷第52頁）。而上
    訴人於90年9月16日事故發生日在彰化基督教醫院二林分院
    並未針對脊椎檢查，因當時該院尚無可檢查脊椎神經之儀器
    核磁共振，亦經參加人陳明在卷（見本院卷第61頁反面），
    是尚難以彰化基督教醫院二林分院90年9月17日之診斷書遽
    認上訴人無脊椎神經病變。而上訴人於90年9月l8日再赴華
    濟醫院住院檢查，始發現第4.5腰椎上述傷害，即與常情無
    礙。再者，上訴人90年於中國醫藥學院附設醫院北港分院診
    治之第4.5腰椎傷害均屬新傷，而與其87年間之舊傷不同，
    分據證人即為其診治之華濟醫院醫師即院長李明憲、中國醫
    藥學院北港分院醫師陳春忠在本院供證明確（見更審前本院
    卷第106至108頁、第95至96頁、本院卷106-108頁，本院卷
    第51頁反面），證人李明憲復結稱：因該醫院乃分科出具診
    斷證明書，故90年10月3日所具證明書未載第4.5腰椎傷害等
    語。查該院90年10月3日、92年5月27日之診斷證明書乃分別
    由主治醫師謝文郁、李明憲所出具（見原審卷第一宗第15頁
    、更審前本院卷第35頁），是其因有無參據90年9月22日之
    上開X光檢查而有不同，堪以採信。從而，自難因該90年10
    月3日所具診斷證明書未完整之記載，率認92年5月27日之診
    斷證明書為虛偽。又證人即90年9月16日在彰化基督教醫院
    二林分院為上訴人初診之醫師劉子毅亦証稱：因上訴人未提
    及腰椎疼痛，因此只例行為一張腰椎正面X光攝影等語，惟
    其並不諱言即使上訴人當時脊椎滑脫，但未加以移動，亦不
    見得會有立即持續之疼痛，且只為正面一張之腰椎攝影，並
    不能判斷有無腰椎滑脫斷裂之情形等語（見更審前本院卷第
    193- 195頁），參以國立台灣大學醫學院附設醫院93.12.29
    （93）校附醫秘字第93002139號函謂：上訴人上開腰椎之傷
    亦有可能因外傷所致等語（見一審卷第二宗第101頁），於
    96年ll月13日以校附醫秘字第0960211858號函謂：上訴人於
    90年12月3日初診，主訴90年9月16日車禍，有頭痛、下背痛
    等，當時檢查發現腰椎第四、五節滑脫，併脊椎斷裂崩解等
    語（見本院卷第84頁）。是被上訴人以上訴人於90年9月16
    日在彰基二林分院未立即檢出上開腰椎之傷害，即認其後在
    華濟醫院、中國醫藥學院、台大醫院及長庚醫院之診斷所載
    為不可採，尚無可取。綜上，上訴人主張其因上開車禍而受
    有頭部外傷併腦震盪、右手肘關節脫位左舟狀骨骨析、右足
    底蹠骨挫傷，第4.5腰椎外傷性脊椎滑脫症，第4.5腰椎外傷
    性脊椎斷裂、脊椎損傷，下肢癱瘓等傷害之事實，堪信為真
    實。
十、又按「公有公共設施因設置或管理有欠缺，致人民生命、身
    体或財產受損害者，國家應負損害賠償責任。又不法侵害他
    人之身体或健康者，對被害人因此喪失或減少勞動能力者，
    應負損害賠償責任。國家賠償法第3條第l項、民法第193條
    第l項規定分別定有明文。而所謂喪失或減少勞動能力，係
    謂職業上工作能力全部或一部滅失之意，工作能力之滅失即
    為謀生能力之受害，因而對於將來之收益有減少之效果，其
    金額應就被害人受侵害前之身体健康、教育程度、專門技能
    、社會經驗等方面酌定之，不能以一時一地之工作收入為準
    。本件上訴人究係自何時起喪失勞動能力若干？上訴人主張
    自本件事故發生時即90年9月16日起即喪失全部勞動能力等
    語。惟為被上訴人所否認，經查，本件被上訴人所管轄負責
    維護之上開路口監視器（含電纜線）乃由電桿固定直接橫貯
    馬路，而被上訴人所轄分局人員依規定只負責巡邏，對其掉
    落，未為立即之維修。上訴人於正常行駛中，突遭掉落之電
    纜線擊中，致受傷害，既經認定如前揭六所述。其原係雲林
    縣水林鄉衛生所護士，自受傷之90年9月16日起即未上班，
    而持續請病假、休假至92年2月l日去職為止，其間據其同事
    表示，上訴人在退休前未曾中斷的住院等，有該衛生所95年
    5月8日函覆內容附卷足稽（見更審前本院卷第175至178頁）
    ，足見上訴人主張自事故發生之90年9月16日起即喪失勞動
    能力一節，尚堪採信。再者，上訴人之工作項目為：婦幼衛
    生工作、接生工作、家庭計劃工作、優生保健、孕婦死因調
    查、國民營養改善、小兒麻痺預防、白喉、百日咳、破傷風
    預防、性病防治工作及其他臨時交辦事項，有雲林縣水林鄉
    衛生所職務說明書附卷足稽（見本院卷第96、97頁）。証人
    陳春忠亦証稱：90年ll月5日住院時，因第4、5節脊髓損傷
    ，下肢無力，根據病歷記載，下肢肌力四分，正常人為五分
    ，…若是兩側肌力四分，還是會坐輪椅。…若肌力四分，要
    從事助產士工作也有困難，…台大醫院就診時，未記載上訴
    人之肌力，但病歷記載是第二級滑脫，一般會跛行，肌力一
    定有問題（即90年12月紀錄）（見本院卷第50頁反面、51至
    52頁）。中國醫藥學院北港分院96年10月31日院醫事字第
    96100450號函則稱：病人於90年ll月22日出院時，兩下肢肌
    力為4等語（見本院卷第79頁）。足見上訴人於90年ll月自
    華濟醫院轉至中國醫藥學院北港分院時，確已有肌力受損，
    無法從事助產士工作之狀況。再參以長庚醫院96年9月27日
    （九六）長庚院法字第0876號函既認上訴人手術後，不宜彎
    腰及做粗重工作等語。台大醫院96年ll月13日校附醫秘字第
    0960211858號函亦稱：94年8月及96年8月病人複診，均為雙
    下肢無力、行動不變，且有大小便失禁情形。則上訴人實已
    無法從事上開助產士工作，應認業已喪失勞動能力。況原確
    定判決關於看護費部分，亦准許上訴人請求自90年9月起計
    算，其於生活起居尚須專人看護時，亦顯無勞動能力。雖長
    庚醫院前開函謂，依病患出院時之病情研判，當時其應可自
    行行走等語，惟此究係其研判，而非事實，復與前開台大醫
    院函覆內容及証人陳春忠之証述肌力4分，須坐輪椅之內容
    不同。自非足取。
十一、查上訴人受傷後，已自90年9月16日即喪失勞動能力，經
      認定如前揭所述，其原任職雲林縣水林鄉衛生所助產士，
      則自受有勞動能力喪失之損害。自91年2月1日至上訴人滿
      60歲之95年6月14日屆齡退休止，共有53個月之勞動能力
      喪失之損失。又所謂喪失或減少勞動能力之價值，應以其
      能力在通常情形下可能取得之收入為標準，而不能以一時
      一地之收入為準，蓋現有收入一但失去，未必能自他處獲
      得相同之待遇。而上訴人91年最後薪俸為月支俸額29,585
      元，職務加給17,810元，合計為47,395元，不休假獎金、
      考績獎金等則非必然正常給付，自無庸計入，則其損失金
      額至退休時止為2,511,935元（計算式為47,395元×53）
      。其自願減縮請求742,338元，自屬有理，應予准許。至
      其領取月退休金乃國家為保障公務人員退休生活之恩給制
      度，自不應扣除，併此敘明。
十二、綜上所述，上訴人依國家賠償及侵權行為之法律關係，請
      求被上訴人給付喪失勞動能力損失742,338元及自95年6月
      15日起至清償日止，按年息百分之五計算之利息。為有理
      由，應予准許。原判決駁回上訴人之請求，自有未洽。上
      訴意旨指摘原判決不當，求予廢棄改判，為有理由。自應
      由本院予以廢棄改判，如主文第二項所示。又本件事証已
      臻明確，兩造其餘攻擊防禦方法與判決之結果不生影響，
      自無庸一一論究，併此敘明。
十三、據上論結，本件上訴為有理由，依民事訴訟法第450條、
      第78條，判決如主文。
中    華    民    國    97    年    7     月    16    日
                  民事第六庭    審判長法  官  袁再興
                                      法  官  盧江陽
                                      法  官  吳惠郁
以上正本係照原本作成。
不得上訴。
                                      書記官  江玉萍
中    華    民    國    97    年    7     月    17    日
                                                      Ｍ


司法院資訊處製作；財團法人民間司法改革基金會備份。
